Images des répertoires du notaire Auguste Desprez pour l'étude I
Archives nationales de France
Images des répertoires du notaire Auguste Desprez pour l'étude I
15 avril 1812 - 18 mai 1866
MC/RE/I/20 - MC/RE/I/31
Etude I; Desprez, Auguste
12 registres
Archives nationales de France
Minutes et répertoires: la loi 2008-696 du 15 juillet 2008 relative aux archives a fixé à 75 ans à compter de la date de l'acte, ou à 25 ans à compter de la date du décès de l'intéressé si ce délai est plus bref, le délai de communication des minutes et répertoires des notaires; ce délai est porté à 100 ans à compter de la date de l'acte si le document se rapporte à un mineur (code du Patrimoine, articles L213-2, 4e d et 5e).
Autres documents de l'étude (dossiers de clients, comptabilité...): s'agissant d'archives privées, ces documents sont communicables selon les modalités fixées par le déposant ou le donateur.
Certains documents ne sont pas accessibles sous leur forme originale en raison de leur mauvais état de conservation.
Registres entrés aux Archives nationales en 1936.
Images des répertoires de l’étude I
Archives de l'étude I
répertoire d'officier public ministériel
- Répertoire chronologique pour la période du 15 avril 1812 au 30 décembre 1815, 15 avril 1812 - 30 décembre 1815; MC/RE/I/20; Ce répertoire comprend 230 feuillets de papier manuscrits, et fait partie d'un registre de 288 feuillets, hauteur 35 x largeur 24 cm, composé de 5 cahiers prénumérotés; reliure endommagée à partir du 2ème feuillet jusqu'au feuillet 50, 6 derniers feuillets vierges mais prénumérotés (283 à 288). Le reste du registre est en bon état.
  Registre folioté en 2003 (foliotation non visible à l'écran)
  Le registre contient aussi le répertoire du notaire Pierre Cousin pour la période du 2 janvier 1811 au 14 avril 1812.
  Le répertoire contient les informations suivantes: 1. le n° de l'acte 2. date du jour; 3. nature de l'acte passé en brevet; 4. nature de l'acte passé en minute; 5. nom, prénom, domicile des parties, indication sur la situation et les prix des biens; 6. date d'enregistrement de l'acte; 7. droits d'enregistrement.
  Attention: seuls les actes passés en minute sont conservés; les actes mentionnés dans le répertoire comme passés en simple brevet (colonne 3) ne sont pas conservés par les notaires et ne sont donc pas versés au Minutier (ils sont remis aux clients).
  répertoire
  - Liste chronologique des actes pour la période du 15 avril au 31 décembre 1812, 15 avril - 31 décembre 1812; 51 r°-85 r°; 35 feuillets
  - Liste chronologique des actes pour la période du 2 janvier au 31 décembre 1813, 2 janvier - 31 décembre 1813; 85 r°-158 v°; 74 feuillets
    - du 2 janvier au 31 juillet 1813, 2 janvier - 31 juillet 1813; 85 r°-120 r°; 36 feuillets
    - du 2 août au 31 décembre 1813, 2 août - 31 décembre 1813; 120 r°-158 v°; 39 feuillets
  - Liste chronologique des actes pour la période du 2 janvier au 31 décembre 1814, 2 janvier - 31 décembre 1814; 159 r°-228 v°; 70 feuillets
    - du 2 janvier au 30 juillet 1814, 2 janvier - 30 juillet 1814; 159 r°-194 r°; 36 feuillets
    - du 1er août au 31 décembre 1814, 1er août - 31 décembre 1814; 194 r°-228 v°; 35 feuillets
  - Liste chronologique des actes pour la période du 2 janvier au 30 décembre 1815, 2 janvier - 30 décembre 1815; 229 r°-281 v°; 53 feuillets
    - du 2 janvier au 29 juillet 1815, 2 janvier - 29 juillet 1815; 229 r°-259 v°; 31 feuillets
    - du 3 août au 30 décembre 1815, 3 août - 30 décembre 1815; 259 v°-281 v°; 23 feuillets
- Répertoire chronologique pour la période du 2 janvier 1816 au 31 décembre 1820, 2 janvier 1816 - 31 décembre 1820; MC/RE/I/21; Ce répertoire comprend 348 feuillets de papier manuscrits, hauteur 35 x largeur 24 cm. et est composé de 5 cahiers de 60 feuillets et 1 cahier de 47 feuillets + 1 page de brouillon prénumérotés. 1 feuillet est abîmé (4); 5 feuillets déchirés (206,224,235,292,346); le reste du registre est en bon état.
  - Liste chronologique des actes pour la période du 2 janvier au 31 décembre 1816, 2 janvier - 31 décembre 1816; 1 r°-82 v°; 82 feuillets
    - du 2 janvier au 30 juin 1816, 2 janvier - 30 juin 1816; 1 r°-42 r°; 42 feuillets
    - du 1er juillet au 31 décembre 1816, 1er juillet - 31 décembre 1816; 42 r°-82 r°; 41 feuillets
  - Liste chronologique des actes pour la période du 2 janvier au 31 décembre 1817, 2 janvier - 31 décembre 1817; 82 v°-146 r°; 65 feuillets
    - du 2 janvier au 30 juin 1817, 2 janvier - 30 juin 1817; 82 v°-117 r°; 36 feuillets
    - du 1er juillet au 31 décembre 1817, 1er juillet - 31 décembre 1817; 117 v°-146 r°; 30 feuillets
  - Liste chronologique des actes pour la période du 2 janvier au 31 décembre 1818, 2 janvier - 31 décembre 1818; 146 r°-207 v°; 62 feuillets
    - du 2 janvier au 30 juin 1818, 2 janvier - 30 juin 1818; 146 r°-176 v°; 31 feuillets
    - du 1er juillet au 31 décembre 1818, 1er juillet - 31 décembre 1818; 176 v°-207 v°; 32 feuillets
  - Liste chronologique des actes pour la période du 2 janvier au 31 décembre 1819, 2 janvier - 31 décembre 1819; 207 v°-274 r°; 67 feuillets
    - du 2 janvier au 30 juin 1819, 2 janvier - 30 juin 1819; 207 v°-237 v°; 31 feuillets
    - du 1er juillet au 31 décembre 1819, 1er juillet - 31 décembre 1819; 237 v°-274 r°; 38 feuillets
  - Liste chronologique des actes pour la période du 3 janvier au 31 décembre 1820, 3 janvier - 31 décembre 1820; 274 r°-348 r°; 75 feuillets
    - du 3 janvier au 30 juin 1820, 3 janvier - 30 juin 1820; 274 r°-308 r°; 35 feuillets
    - du 1er juillet au 31 décembre 1820, 1er juillet - 31 décembre 1820; 308 r°-348 r°; 41 feuillets
- Répertoire chronologique pour la période du 30 décembre 1820 au 31 mai 1825, 30 décembre 1820 - 31 mai 1825; MC/RE/I/22; Ce répertoire comprend 312 feuillets de papier manuscrits, hauteur 35 x largeur 24 cm. et est composé de 3 cahiers de 100 feuillets prénumérotés précédés d'un cahier de 13 feuillets également prénuméroté. 2 feuillets déchirés (91,97); le reste du registre est en bon état.
  - Liste chronologique des actes pour la période du 30 au 31 décembre 1820, 30 décembre - 31 décembre 1820; 1 r°; 1 feuillet
  - Liste chronologique des actes pour la période du 2 janvier au 31 décembre 1821, 2 janvier - 31 décembre 1821; 1 r°-95 r°; 95 feuillets
    - du 2 janvier au 30 avril 1821, 2 janvier - 30 avril 1821; 1 r°-35 v°; 35 feuillets
    - du 2 mai au 31 août 1821, 2 mai - 31 août 1821; 35 v°-63 v°; 29 feuillets
    - du 1er septembre au 31 décembre 1821, 1er septembre - 31 décembre 1821; 63 v°-95 r°; 33 feuillets
  - Liste chronologique des actes pour la période du 2 janvier au 31 décembre 1822, 2 janvier - 31 décembre 1822; 95 r°-166 r°; 72 feuillets
    - du 2 janvier au 30 mai 1822, 2 janvier - 30 mai 1822; 95 r°-134 r°; 40 feuillets
    - du 1er juin au 31 décembre 1822, 1er juin - 31 décembre 1822; 134 r°-166 r°; 33 feuillets
  - Liste chronologique des actes pour la période du 2 janvier au 31 décembre 1823, 2 janvier - 31 décembre 1823; 166 r°-220 v°; 55 feuillets
    - du 2 janvier au 30 juin 1823, 2 janvier - 30 juin 1823; 166 r°-194 r°; 29 feuillets
    - du 1er juillet au 31 décembre 1823, 1er juillet - 31 décembre 1823; 194 r°-220 v°; 27 feuillets
  - Liste chronologique des actes pour la période du 2 janvier au 31 décembre 1824, 2 janvier - 31 décembre 1824; 221 r°-288 r°; 68 feuillets
    - du 2 janvier au 30 juin 1824, 2 janvier - 30 juin 1824; 221 r°-259 v°; 39 feuillets
    - du 1er juillet au 31 décembre 1824, 1er juillet - 31 décembre 1824; 260 r°-288 r°; 29 feuillets
  - Liste chronologique des actes pour la période du 2 janvier au 31 mai 1825, 2 janvier - 31 mai 1825; 288 r°-312 v°; 25 feuillets
- Répertoire chronologique pour la période du 2 janvier 1825 au 10 octobre 1828, 2 janvier 1825 - 10 octobre 1828; MC/RE/I/23; Ce répertoire comprend 200 feuillets de papier manuscrits, hauteur 35 x largeur 24 cm, et est composé de 2 cahiers de 100 feuillets prénumérotés; 1 feuillet détaché (91); le registre est en bon état
  - Liste chronologique des actes pour la période du 2 juin au 31 décembre 1825, 2 juin - 31 décembre 1825; 1 r°-42 r°; 42 feuillets
  - Liste chronologique des actes pour la période du 2 janvier au 30 décembre 1826, 2 janvier - 30 décembre 1826; 42 r°-95 v°; 54 feuillets
    - du 2 janvier au 30 juin 1826, 2 janvier - 30 juin 1826; 42 r°-71 v°; 30 feuillets
    - du 1er juillet au 30 décembre 1826, 1er juillet - 30 décembre 1826; 71 v°-95 v°; 25 feuillets
  - Liste chronologique des actes pour la période du 1er janvier au 31 décembre 1827, 1er janvier - 31 décembre 1827; 95 v°-155 r°; 61 feuillets
    - du 1er janvier au 30 juin 1827, 1er janvier - 30 juin 1827; 95 v°-125 v°; 31 feuillets
    - du 1er juillet au 31 décembre 1827, 1er juillet - 31 décembre 1827; 125 v°-155 r°; 31 feuillets
  - Liste chronologique des actes pour la période du 1er janvier au 10 octobre1828, 1er janvier - 10 octobre 1828; 155 r°-200 v°; 46 feuillets
    - du 1er janvier au 30 juin 1828, 1er janvier - 30 juin 1828; 155 r°-188 v°; 34 feuillets
    - du 1er juillet au 10 octobre 1828, 1er juillet - 10 octobre 1828; 188 v°-200 v°; 13 feuillets
- Répertoire chronologique pour la période du 10 octobre 1828 au 23 février 1833, 10 octobre 1828 - 23 février 1833; MC/RE/I/24; Ce répertoire comprend 280 feuillets de papier manuscrits, hauteur 35 x largeur 24 cm et se compose de 1 cahier de 200 feuillets + 1 cahier de 80 feuillets prénumérotés; répertoire dérelié; 1 feuillet détaché (21); 5 feuillets déchirés (54,103,164,228,237) et 1 feuillet réparé (266); le reste du registre est en assez bon état
  - Liste chronologique des actes pour la période du 10 octobre au 31 décembre 1828, 10 octobre - 31 décembre 1828; 1 r°-15 v°; 15 feuillets
  - Liste chronologique des actes pour la période du 2 janvier au 31 décembre 1829, 2 janvier - 31 décembre 1829; 15 v°-85 r°; 71 feuillets
    - du 2 janvier au 30 juin 1829, 2 janvier - 30 juin 1829; 15 v°-53 r°; 39 feuillets
    - du 1er juillet au 31 décembre 1829, 1er juillet - 31 décembre 1829; 53 r°-85 v°; 33 feuillets
  - Liste chronologique des actes pour la période du 2 janvier au 31 décembre 1830, 2 janvier - 31 décembre 1830; 85 r°-152 r°; 68 feuillets
    - du 2 janvier au 30 juin 1830, 2 janvier - 30 juin 1830; 85 r°-122 v°; 38 feuillets
    - du 1er juillet au 31 décembre 1830, 1er juillet - 31 décembre 1830; 122 v°-152 r°; 31 feuillets
  - Liste chronologique des actes pour la période du 3 janvier au 31 décembre 1831, 3 janvier - 31 décembre 1831; 152 v°-214 v°; 63 feuillets
    - du 3 janvier au 30 juin 1831, 3 janvier - 30 juin 1831; 152 v°-184 r°; 33 feuillets
    - du 1er juillet au 31 décembre 1831, 1er juillet - 31 décembre 1831; 184 r°-214 v°; 31 feuillets
  - Liste chronologique des actes pour la période du 2 janvier au 31 décembre 1832, 2 janvier - 31 décembre 1832; 214 v°-269 v°; 56 feuillets
    - du 2 janvier au 30 juin 1832, 2 janvier - 30 juin 1832; 214 v°-241 r°; 28 feuillets
    - du 2 juillet au 31 décembre 1832, 2 juillet - 31 décembre 1832; 241 r°-269 v°; 29 feuillets
  - Liste chronologique des actes pour la période du 2 janvier au 23 février 1833, 2 janvier - 23 février 1833; 270 r°-280 v°; 11 feuillets
- Répertoire chronologique pour la période du 23 février 1833 au 27 octobre 1836, 23 février 1833 - 27 octobre 1836; MC/RE/I/25; Ce répertoire comprend 201 feuillets de papier manuscrits, hauteur 35 x largeur 24 cm et se compose de 2 cahiers de 100 feuillets prénumérotés; 1 feuillet déchiré (84); le registre est en bon état
  - Liste chronologique des actes pour la période du 23 février au 31 décembre 1833, 23 février - 31 décembre 1833; 1 r°-51 v°; 51 feuillets
    - du 23 février au 31 juillet 1833, 23 février - 31 juillet 1833; 1 r°-27 r°; 27 feuillets
    - du 1er août au 31 décembre 1833, 1er août - 31 décembre 1833; 27 r°-51 v°; 25 feuillets
  - Liste chronologique des actes pour la période du 2 janvier au 31 décembre 1834, 2 janvier - 31 décembre 1834; 51 v°-113 r°; 63 feuillets
    - du 2 janvier au 31 juillet 1834, 2 janvier - 31 juillet 1834; 51 v°-91 v°; 41 feuillets
    - du 1er août au 31 décembre 1834, 1er août - 31 décembre 1834; 92 r°-113 r°; 22 feuillets
  - Liste chronologique des actes pour la période du 2 janvier au 31 décembre 1835, 2 janvier - 31 décembre 1835; 113 r°-162 r°; 50 feuillets
    - du 2 janvier au 31 juillet 1835, 2 janvier - 31 juillet 1835; 113 r°-142 v°; 30 feuillets
    - du 1er août au 31 décembre 1835, 1er août - 31 décembre 1835; 142 v°-162 r°; 21 feuillets
  - Liste chronologique des actes pour la période du 2 janvier au 27 octobre 1836, 2 janvier - 27 octobre 1836; 162 r°-201 v°; 40 feuillets
- Répertoire chronologique pour la période du 27 octobre 1836 au 30 juillet 1839, 27 octobre 1836 - 30 juillet 1839; MC/RE/I/26; Ce répertoire comprend 188 feuillets de papier manuscrits, hauteur 35 x largeur 24 cm et se compose de 2 cahiers de 104 et 70 feuillets prénumérotés; 1 papier inséré (f° 4); tache d'encre au f°17; le registre est en bon état
  - Liste chronologique des actes pour la période du 27 octobre au 31 décembre 1836, 27 octobre - 31 décembre 1836; 1 r°-10 v°; 10 feuillets
  - Liste chronologique des actes pour la période du 2 janvier au 30 décembre 1837, 2 janvier - 30 décembre 1837; 10 v°-81 r°; 72 feuillets
    - du 2 janvier au 27 juillet 1837, 2 janvier - 27 juillet 1837; 10 v°-51 v°; 42 feuillets
    - du 1er août au 30 décembre 1837, 1er août - 30 décembre 1837; 51 v°-81 r°; 31 feuillets
  - Liste chronologique des actes pour la période du 2 janvier au 31 décembre 1838, 2 janvier - 31 décembre 1838; 81 r°-138 v°; 58 feuillets
    - du 2 janvier au 30 juillet 1838, 2 janvier - 30 juillet 1838; 81 r°-110 r°; 30 feuillets
    - du 1er août au 31 décembre 1838, 1er août - 31 décembre 1838; 110 r°-138 v°; 29 feuillets
  - Liste chronologique des actes pour la période du 2 janvier au 30 juillet 1839, 2 janvier - 30 juillet 1839; 138 v°-188 v°; 51 feuillets
    - du 2 janvier au 30 avril 1839, 2 janvier - 30 avril 1839; 138 v°-161 v°; 24 feuillets
    - du 2 mai au 30 juillet 1839, 2 mai - 30 juillet 1839; 161 v°-188 v°; 28 feuillets
- Répertoire chronologique pour la période du 30 juillet 1839 au 31 décembre 1844, 30 juillet 1839 - 31 décembre 1844; MC/RE/I/27; Ce répertoire comprend 320 feuillets de papier manuscrits, hauteur 35 x largeur 24 cm et est composé de 2 cahiers de 160 feuillets prénumérotés; 1 feuillet déchiré (208); le registre est en bon état
  - Liste chronologique des actes pour la période du 30 juillet au 31 décembre 1839, 30 juillet - 31 décembre 1839; 1 r°-38 v°; 38 feuillets
  - Liste chronologique des actes pour la période du 2 janvier au 30 décembre 1840, 2 janvier - 30 décembre 1840; 38 v°-94 v°; 58 feuillets
    - du 2 janvier au 30 juin 1840, 2 janvier - 30 juin 1840; 38 v°-69 v°; 32 feuillets
    - du 1er juillet au 30 décembre 1840, 1er juillet - 30 décembre 1840; 69 v°-94 v°; 26 feuillets
  - Liste chronologique des actes pour la période du 1er janvier au 30 décembre 1841, 1er janvier - 30 décembre 1841; 94 v°-144 v°; 51 feuillets
    - du 1er janvier au 30 juin 1841, 1er janvier - 30 juin 1841; 94 v°-120 r°; 27 feuillets
    - du 1er juillet au 30 décembre 1841, 1er juillet - 30 décembre 1841; 120 r°-144 v°; 25 feuillets
  - Liste chronologique des actes pour la période du 3 janvier au 31 décembre 1842, 3 janvier - 31 décembre 1842; 144 v°-197 r°; 54 feuillets
    - du 3 janvier au 29 juillet 1842, 3 janvier - 29 juillet 1842; 144 v°-172 r°; 29 feuillets
    - du 1er août au 31 décembre 1842, 1er août - 31 décembre 1842; 172 r°-197 r°; 26 feuillets
  - Liste chronologique des actes pour la période du 2 janvier au 30 décembre 1843, 2 janvier - 30 décembre 1843; 197 v°-262 v°; 66 feuillets
    - du 2 janvier au 31 juillet 1843, 2 janvier - 31 juillet 1843; 197 v°-233 v°; 37 feuillets
    - du 1er août au 30 décembre 1843, 1er août - 30 décembre 1843; 233 v°-262 v°; 30 feuillets
  - Liste chronologique des actes pour la période du 2 janvier au 31 décembre1844, 2 janvier - 31 décembre 1844; 263 r°-320 v°; 58 feuillets
    - du 2 janvier au 29 juin 1844, 2 janvier - 29 juin 1844; 263 r°-292 r°; 30 feuillets
    - du 1er juillet au 31 décembre 1844, 1er juillet - 31 décembre 1844; 292 v°-320 v°; 29 feuillets
- Répertoire chronologique pour la période du 2 janvier 1845 au 21 octobre 1850, 2 janvier 1845 - 21 octobre 1850; MC/RE/I/28; Ce répertoire comprend 320 feuillets de papier manuscrits, hauteur 35 x largeur 24 cm et se compose de 2 cahiers de 161 et 160 feuillets prénumérotés; le registre est en bon état
  - Liste chronologique des actes pour la période du 2 janvier au 31 décembre 1845, 2 janvier - 31 décembre 1845; 1 r°-62 r°; 62 feuillets
    - du 2 janvier au 28 juin 1845, 2 janvier - 28 juin 1845; 1 r°-30 r°; 30 feuillets
    - du 1er juillet au 31 décembre 1845, 1er juillet - 31 décembre 1845; 30 r°-62 r°; 33 feuillets
  - Liste chronologique des actes pour la période du 2 janvier au 31 décembre 1846, 2 janvier - 31 décembre 1846; 62 v°-119 r°; 58 feuillets
    - du 2 janvier au 30 juin 1846, 2 janvier - 30 juin 1846; 62 v°-92 v°; 31 feuillets
    - du 1er juillet au 31 décembre 1846, 1er juillet - 31 décembre 1846; 92 v°-119 r°; 28 feuillets
  - Liste chronologique des actes pour la période du 2 janvier au 31 décembre 1847, 2 janvier - 31 décembre 1847; 119 r°-168 v°; 50 feuillets
    - du 2 janvier au 30 juin 1847, 2 janvier - 30 juin 1847; 119 r°-145 r°; 27 feuillets
    - du 1er juillet au 31 décembre 1847, 1er juillet - 31 décembre 1847; 145 r°-168 v°; 25 feuillets
  - Liste chronologique des actes pour la période du 3 janvier au 31 décembre 1848, 3 janvier - 31 décembre 1848; 168 v°-215 r°; 48 feuillets
    - du 3 janvier au 31 mai 1848, 3 janvier - 31 mai 1848; 168 v°-188 v°; 21 feuillets
    - du 2 juin au 31 décembre 1848, 2 juin - 31 décembre 1848; 188 v°-215 r°; 28 feuillets
  - Liste chronologique des actes pour la période du 2 janvier au 31 décembre 1849, 2 janvier - 31 décembre 1849; 215 r°-274 v°; 60 feuillets
    - du 2 janvier au 31 juillet 1849, 2 janvier - 31 juillet 1849; 215 r°-247 r°; 33 feuillets
    - du 1er août au 31 décembre 1849, 1er août - 31 décembre 1849; 247 r°-274 v°; 28 feuillets
  - Liste chronologique des actes pour la période du 2 janvier au 21 octobre 1850, 2 janvier - 21 octobre 1850; 275 r°-320 v°; 46 feuillets
    - du 2 janvier au 30 avril 1850, 2 janvier - 30 avril 1850; 275 r°-298 v°; 24 feuillets
    - du 1er mai au 21 octobre 1850, 1er mai - 21 octobre 1850; 298 v°-320 v°; 23 feuillets
- Répertoire chronologique pour la période du 21 octobre 1850 au 14 juillet 1857, 21 octobre 1850 - 14 juillet 1857; MC/RE/I/29; Ce répertoire comprend 300 feuillets de papier manuscrits, hauteur 35 x largeur 24 cm et se compose de 2 cahiers de 200 et 100 feuillets prénumérotés; le répertoire est dérelié et la couverture est à l'envers; 1 feuillet volant (2); 3 feuillets déchirés (50, 66, 72); le registre est en bon état
  - Liste chronologique des actes pour la période du 21 octobre au 31 décembre 1850, 21 octobre - 31 décembre 1850; 1 r°-6 r°; 6 feuillets
  - Liste chronologique des actes pour la période du 2 janvier au 30 décembre 1851, 2 janvier - 30 décembre 1851; 6 v°-58 r°; 53 feuillets
    - du 2 janvier au 30 juin 1851, 2 janvier - 30 juin 1851; 6 v°-34 r°; 29 feuillets
    - du 1er juillet au 30 décembre 1851, 1er juillet - 30 décembre 1851; 34 r°-58 r°; 25 feuillets
  - Liste chronologique des actes pour la période du 2 janvier au 31 décembre 1852, 2 janvier - 31 décembre 1852; 58 r°-106 r°; 49 feuillets
    - du 2 janvier au 30 juin 1852, 2 janvier - 30 juin 1852; 58 r°-86 v°; 29 feuillets
    - du 1er juillet au 31 décembre 1852, 1er juillet - 31 décembre 1852; 86 v°-106 r°; 21 feuillets
  - Liste chronologique des actes pour la période du 3 janvier au 30 décembre 1853, 3 janvier - 30 décembre 1853; 106 r°-135 r°; 30 feuillets
  - Liste chronologique des actes pour la période du 3 janvier au 30 décembre 1854, 3 janvier - 30 décembre 1854; 135 r°-171 r°; 37 feuillets
  - Liste chronologique des actes pour la période du 2 janvier au 31 décembre 1855, 2 janvier - 31 décembre 1855; 171 r°-210 v°; 40 feuillets
  - Liste chronologique des actes pour la période du 2 janvier au 31 décembre 1856, 2 janvier - 31 décembre 1856; 211 r°-270 r°; 60 feuillets
    - du 2 janvier au 31 juillet 1856, 2 janvier - 31 juillet 1856; 211 r°-245 v°; 35 feuillets
    - du 1er août au 31 décembre 1856, 1er août - 31 décembre 1856; 245 v°-270 r°; 26 feuillets
  - Liste chronologique des actes pour la période du 2 janvier au 14 juillet 1857, 2 janvier - 14 juillet 1857; 270 r°-300 v°; 31 feuillets
- Répertoire chronologique pour la période du 14 juillet 1857 au 11 avril 1864, 14 juillet 1857 - 11 avril 1864; MC/RE/I/30; Ce répertoire comprend 300 feuillets de papier manuscrits, hauteur 35 x largeur 24 cm et se compose de 3 cahiers de 100 feuillets prénumérotés; reliure abîmée (f° 3); 2 feuillets volants (10,16); un feuillet portant la trace d'une tache d'encre (201); le registre est en bon état
  - Liste chronologique des actes pour la période du 14 juillet 1857 au 31 décembre 1857, 14 juillet 1857 - 31 décembre 1857; 1 r°-26 v°; 26 feuillets
  - Liste chronologique des actes pour la période du 2 janvier au 31 décembre 1858, 2 janvier - 31 décembre 1858; 26 v°-81 v°; 56 feuillets
    - du 2 janvier au 30 juin 1858, 2 janvier - 30 juin 1858; 26 v°-57 r°; 32 feuillets
    - du 1er juillet au 31 décembre 1858, 1er juillet - 31 décembre 1858; 57 r°-81 v°; 25 feuillets
  - Liste chronologique des actes pour la période du 2 janvier au 31 décembre 1859, 2 janvier - 31 décembre 1859; 81 v°-133 r°; 53 feuillets
    - du 2 janvier au 30 juin 1859, 2 janvier - 30 juin 1859; 81 v°-108 v°; 28 feuillets
    - du 1er juillet au 31 décembre 1859, 1er juillet - 31 décembre 1859; 108 v°-133 r°; 26 feuillets
  - Liste chronologique des actes pour la période du 2 janvier au 31 décembre 1860, 2 janvier - 31 décembre 1860; 133 r°-176 r°; 44 feuillets
  - Liste chronologique des actes pour la période du 2 janvier au 31 décembre 1861, 2 janvier - 31 décembre 1861; 176 v°-223 r°; 48 feuillets
    - du 2 janvier au 29 juin 1861, 2 janvier - 29 juin 1861; 176 v°-199 r°; 24 feuillets
    - du 1er juillet au 31 décembre 1861, 1er juillet - 31 décembre 1861; 199 r°-223 r°; 25 feuillets
  - Liste chronologique des actes pour la période du 2 janvier au 31 décembre 1862, 2 janvier - 31 décembre 1862; 223 r°-262 v°; 40 feuillets
  - Liste chronologique des actes pour la période du 2 janvier au 31 décembre 1863, 2 janvier - 31 décembre 1863; 262 v°-295 r°; 34 feuillets
  - Liste chronologique des actes pour la période du 2 janvier au 11 avril 1864, 2 janvier - 11 avril 1864; 295 r°-300 v°; 6 feuillets
- Répertoire chronologique pour la période du 12 avril 1864 au 18 mai 1866, 12 avril 1864 - 18 mai 1866; MC/RE/I/31; Ce répertoire comprend 54 feuillets de papier manuscrits, et fait partie d'un registre de 360 feuillets, hauteur 35 x largeur 24 cm composé de 2 cahiers de 60 et 200 feuillets prénumérotés; le registre est en bon état
  Le registre contient aussi le répertoire du notaire Léon Harly-Perraud pour la période du 19 mai 1866 au 8 avril 1873.
  - Liste chronologique des actes pour la période du 12 avril au 31 décembre 1864, 12 avril - 31 décembre 1864; 1 r°-19 r°; 19 feuillets
  - Liste chronologique des actes pour la période du 3 janvier au 30 décembre 1865, 3 janvier - 30 décembre 1865; 19 r°-45 r°; 27 feuillets
  - Liste chronologique des actes pour la période du 2 janvier au 18 mai 1866, 2 janvier - 18 mai 1866; 45 r°-54v°; 10 feuillets